# 关于奖励性收入确认时点

提问人：keithly 时间：2021-12-09 18:17:45
陈版您好，在实际工作业务中遇到一个收入确认问题想请教您：一家私募股权基金管理公司与某基金签订了委托管理协议，受托管理该基金，包括投资项目的考察、分析、交易谈判、投资决策等投资活动服务。
作为服务对价，基金按照上一年末经审计的报表账面资产总额一定比例每年支付管理费给基金管理公司。
同时协议还设定了业绩考核和业绩奖励，业绩没有达到考核要求，则基金有权与管理公司解约；业绩奖励，奖励结算周期是五年（ 2017 年-2021年）， 2021 年结算时，若基金IRR达到一定比例则按照超过该比例的增值金额按一定比例计付业绩奖励给基金管理公司，详细如下图：
基金IRR主要是受所投资项目的增值金额影响，同时考核计算IRR及计算业绩表现费是以港币来计算，投资项目有美元人民币等币种，所以增值金额也会受期末汇率影响。
基金 2020 年期末IRR已达到10%， 2021 年基金整体所投资项目基本是增值，但受汇率影响，存在一些不确定性。
此处想请教陈版，关于业绩奖励，基金管理公司是否需要分期确认收入还是说在 2021 年结算时才确认收入？如果分期确认收入，应如何确认呢？
非常感谢。

回答人：chenyiwei
此处业绩奖励收入的确认和计量应遵循新收入准则下可变对价的原则和限制条件。虽然基金 2020 年期末IRR已达到10%，但 2021 年内的业绩表现仍存在不确定性，不满足“极可能不会发生重大转回”的限制条件，故在 2021 年末业绩考核期结束后一次性确认的可能性更大。